臺灣臺北地方法院刑事判決　　　　　　　95年度易字第2564號
公　訴　人　臺灣臺北地方法院檢察署檢察官
被　　　告　乙○○
指定辯護人　甲○公設辯護人　沈芳萍
上列被告因竊盜案件，經檢察官提起公訴（95年度偵字第21824
號），甲○判決如下：
    主  文
乙○○無罪。
    理  由
一、公訴意旨略以：被告乙○○意圖為自己不法之所有於民國95
    年8月2日下午8時許，侵入臺北縣新烏路2段386號4樓，竊取
    丙○○所有之身分證、護照、台胞證、郵局存摺、新店市農
    會存摺、及何雅慧所有之郵局存摺、國泰商業銀行存摺等物
    。嗣經警於同年9 月23日，持搜索票至乙○○在臺北縣新店
    市○○路○段390號2樓住處搜索，始查知上情，因認被告涉
    犯刑法第321條第1項第1款之加重竊盜罪嫌。
二、公訴人認被告涉有竊盜犯行，無非係以在被告住處查獲之丙
    ○○所有之身分證、護照、台胞證、郵局存摺、新店市農會
    存摺、何雅慧所有之郵局存摺、國泰商業銀行存摺在卷，並
    有贓証物領具、現場照片及告訴人丙○○之指訴，為其論據
    。
三、按犯罪事實應依證據認定之，無證據不得認定犯罪事實；不
    能證明被告犯罪者，應諭知無罪之判決，刑事訴訟法第一百
    五十四條第二項、第三百零一條第一項分別定有明文。又事
    實之認定，應憑證據，如未能發現相當證據，或證據不足以
    證明，自不能以推測或擬制之方法，以為裁判基礎（最高法
    院四十年台上字第八六號判例參照）。且認定犯罪事實所憑
    之證據，雖不以直接證據為限，間接證據亦包括在內，然而
    無論直接證據或間接證據，其為訴訟上之證明，須於通常一
    般之人均不致有所懷疑，而得確信其為真實之程度者，始得
    據為有罪之認定，倘其證明尚未達到此一程度，而有合理之
    懷疑存在而無從使事實審法院得有罪之確信時，即應由法院
    為諭知被告無罪之判決（最高法院七十六年台上字第四九八
    六號判例參照）。
四、訊據被告乙○○堅決否認涉有竊盜犯行，辯稱警方於其住處
    查獲之上開證件、存摺係其與女友戊○○在直潭路上拾獲，
    並非竊得，其原欲交至警局，因一直忘記而置於家中等語。
    經查，被告所持有之上開證件、存摺，係其與戊○○於在直
    潭路上拾獲之事實，業據證人戊○○到庭結證明確，告訴人
    丙○○雖於警局指稱上開其與其妻之證件、存摺係在住處失
    竊，惟其當時並未報案，有警詢筆錄在卷可參，經甲○電洽
    查詢本案承辦員警陳弘偉，其告稱當初在被告住處查獲上開
    贓物，因告訴人之戶籍地與被告住處接近，故請當地警察局
    協助尋找告訴人到案，告訴人當時並未報案等情，有甲○公
    務電話紀錄在卷可參，按被告雖持有告訴人與其妻失竊之贓
    物，雖有贓物領據及現場照片在卷足憑，然該事實尚難遽論
    係被告侵入告訴人住宅竊盜而得，公訴人所提出之證據既無
    法證明被告有何竊盜之行為，則其訴訟上之證明尚未達到於
　　通常一般之人均不致有所懷疑為真實之程度，無從使甲○對
　  於被告所涉之犯罪得有罪之確信，此外又查無其他積極證據
    足資證明被告有何公訴人所指犯行，本件不能證明被告犯罪
    ，揆諸前開法條判例之說明，依法自應諭知被告無罪之判決
    。
據上論斷，應依刑事訴訟法第301條第1項，判決如主文。
本案經檢察官丁○○到庭執行職務
中　　華　　民　　國　　96　　年　　1 　　月　　30　　日
　　　　　刑事第二庭    審判長法　官　吳孟良
                              法  官  蘇嘉豐
                              法  官  沈君玲
以上正本證明與原本無異。
如不服本判決，應於判決送達後10日內向甲○提出上訴狀（應抄
附繕本）。告訴人或被害人如對於本判決不服者，應具備理由請
求檢察官上訴，其上訴期間之計算係以檢察官收受判決正本之日
期為準。
  　　　　　　　　　　　　　　書記官　袁以明
中　　華　　民　　國　　96　　年　　1 　　月　　30　　日
